臺灣高等法院交通事件裁定　　　　　　　94年度交抗字第59號
　　抗　告　人
　　即受處分人　甲○○
上列抗告人因違反道路交通管理處罰條例案件，不服臺灣台北地
方法院，中華民國93年12月27日所為第一審裁定（93年度交聲字
第1033號），提起抗告，本院裁定如下：
    主  文
抗告駁回。
    理  由
一、按「汽車行駛至交岔路口，其行進、轉彎，應依左列規定：
    ‧‧‧二、車輛行至無號誌或號誌故障而無交通警察指揮之
    交岔路口，支線道車應暫停讓幹線道車先行。未劃分幹、支
    線或同為幹線道或支線道者，轉彎車應暫停讓直行車先行；
    如同為直行車或轉彎車者，左方車應暫停讓右方車先行。‧
    ‧‧」，道路交通安全規則第102條第1項第2款定有明文。
    又「汽車駕駛人，爭道行駛有左列情形之一者，處新臺幣（
    下同）6百元以上1千8百元以下罰鍰：‧‧‧九、支線道車
    不讓幹線道車先行，或兩線均為幹線道或支線道時，左方車
    不讓右方車先行者。‧‧‧」，亦為道路交通管理處罰條例
    第45條第9款所明定。且汽車駕駛人駕駛汽車違反道路交通
    管理處罰條例第45條規定者，除應依該條所規定之罰鍰處罰
    外，並應予記違規點數一點，復為道路交通管理處罰條例第
    63條第1項第1款所明文規定。而行為人如駕駛自用小客車，
    於行駛至無號誌而無交通警察指揮之交岔路口，均同為支線
    道之直行車，而左方車未暫停讓右方車先行，經警據報舉發
    ，並於舉發通知單上所載之應到案日期前到案聽候裁決，經
    主管機關調查後仍認定其有上開違反道路交通管理處罰條例
    規定之行為者，依違反道路交通管理事件統一裁罰基準及處
    理細則（下稱處理細則）第44條第1項及違反道路交通管理
    事件統一裁罰基準表（下稱基準表）之規定，應對該行為人
    處以6百元之罰鍰，並記違規點數一點。
二、本件抗告人即受處分人甲○○於民國93年6月20日14時30分
    許，駕駛蔡佳芳所有之車牌號碼ＤＬ─6956號自用一般小客
    車，沿臺北市○○路○段345巷由東往西方向行駛，行經臺北
    市○○路○段345巷15弄路口時，因車輛行駛至無號誌而無交
    通警察指揮之交岔路口，均同為支線道之直行車，左方車未
    暫停讓右方車先行，該車之右前車頭遂與沿仁愛路4段345巷
    由北往南方向行駛由杜美玉駕駛周瑞蓮所有之車牌號碼7033
    ─ＤＬ號自用小客車前車頭撞及而肇事，嗣臺北市政府警察
    局大安分局交通分隊員警王勛弘到場處理，並製作道路交通
    事故調查報告表、道路交通事故補充資料表、交通事故談話
    紀錄表並拍攝照片後，臺北市政府警察局交通大隊第4組以
    受處分人未遵守道路交通安全規則第102條第1項第2款之規
    定，有違反道路交通管理處罰條例第45條第9款之「汽車駕
    駛人，爭道行駛，有兩線均為支線道時，左方車不讓右方車
    先行」之行為，由員警王勛弘依道路交通管理處罰條例第45
    條第9款之規定掣單舉發，經將舉發通知單送達受處分人後
    ，受處分人於舉發通知單上所載應到案日期（93年7月21日
    ）前之93年7月13日向原處分機關提出申訴，經原處分機關
    函請舉發單位即臺北市政府警察局大安分局調查結果，仍認
    受處分人有前揭違規行為，原處分機關乃依道路交通管理處
    罰條例第45條第9款、第63條第1項第1款、處理細則第44條
    第1項及基準表之規定，於93年9月20日以北市裁一字第裁22
    ─ＡＣＵ532083號裁決書裁處受處分人罰鍰6百元，並記違
    規點數一點在案。
三、原異議意旨略以：對方車速過快致伊所駕駛車輛右車頭幾乎
    全毀及輪胎在地拖擦痕跡達1.6公尺，伊在單行道巷弄口的
    停止線停車確認右方無車方才再開，車速低於每小時10 公
    里，眼睛餘光看見右方快速衝出車子，馬上煞車並煞住，對
    方撞上伊車之前完全無煞車痕跡，正顯示對方未在停止線停
    車再開的事，而且在單行道上的巷弄時速不宜超過20公里，
    對方駕車過快是事實，怎可一味以左方車未讓右方車先行就
    認定伊違規云云。
四、經查：本件受處分人於93年6月20日14時30分許，駕駛蔡佳
    芳所有之車牌號碼ＤＬ─6956號自用小客車，沿臺北市○○
    路○段345巷由東往西方向行駛，行經臺北市○○路○段345巷
    15弄路口時，因車輛行駛至無號誌而無交通警察指揮之交岔
    路口，均為支線道之直行車，而左方車未暫停讓右方車先行
    ，該車之右前車頭遂與沿仁愛路4段345巷由北往南方向行駛
    由杜美玉駕駛周瑞蓮所有之車牌號碼7033─ＤＬ號自用小客
    車前車頭撞及而肇事等情，有臺北市政府警察局大安分局交
    通分隊員警王勛弘製作之道路交通事故調查報告表、道路交
    通事故補充資料表及交通事故談話紀錄表暨照片列印資料等
    在卷可稽，堪信屬實。受處分人雖以前情置辯，然受處分人
    為領有駕駛執照之汽車駕駛人，於道路上駕駛車輛之際，本
    應隨時注意行車安全、遵守道路交通安全規則及遵守道路交
    通標誌、標線、號誌之指示、警告、禁制規定而行駛，於車
    輛行駛至無號誌而無交通警察指揮之交岔路口，既同為支線
    道之直行車，左方車應暫停讓右方車先行，當不得以任何理
    由違反上開規定，且本件受處分人於交通事故談話紀錄表中
    業已坦認「因為我行駛方向剛好被路口一輛違規停車9Ｃ─
    4683號自小客貨車擋住視線，因此我看見自小客7033─ＤＬ
    號由北往南行駛過來時，已經來不及反應。」等語，是受處
    分人所稱伊在單行道巷弄口的停止線停車確認右方無車方才
    再開，車速低於每小時10公里，眼睛餘光看見右方快速衝出
    車子，馬上煞車並煞住云云，顯無足採。再參之卷附之道路
    交通事故調查報告表所示，肇事路段行車速率限制為40公里
    ，且受處分人肇事當時天候為晴天，受處分人顯無不能注意
    之情形甚為灼然，卻未遵守道路交通安全規則之規定，疏於
    注意，於無號誌且無交通警察指揮之交岔路口，均同為支線
    道之直行車，其左方車未暫停讓右方車先行，受處分人有過
    失，至為明顯。又臺北市政府警察局交通大隊亦認本件為受
    處分人左方車未讓右方車先行為肇事原因，有臺北市政府警
    察局交通警察大隊事故肇事原因初步分析研判表、現場照片
    列印資料附卷可參，亦與本院上開認定悉相符合，至受處分
    人所稱對方車速過快致伊所駕駛車輛右車頭幾乎全毀及輪胎
    在地拖擦痕跡達1.6公尺，對方撞上伊車之前完全無煞車痕
    跡，正顯示對方未在停止線停車再開的事，而且在單行道上
    的巷弄時速不宜超過20公里，對方駕車過快是事實，怎可一
    味以左方車未讓右方車先行就認定伊違規云云為辯，然本件
    受處分人既確有違規之情，業如前述，自不以杜美玉是否違
    規而卸免受處分人違規之責。
五、綜上所述，本件抗告人違規之事實，既堪認定，抗告人違反
    道路交通管理處罰條第45條第9款、第63條第1項第1款及處
    理細則第44條第1項暨基準表之規定，原處分機關裁處抗告
    人罰緩六百元，並記違規點數一點，核無違誤，原法院裁定
    駁回抗告人之異議，經核並無不合。抗告意旨略以：伊自民
    國70年4月27日領駕照迄今近24年間，從未發生與他人擦撞
    之交通違規紀錄；而相對人杜美玉小姐在民國93年就發生三
    次事故，一次是發生在2月間、一次是6月20日 (即與伊發生
    事故那次)，第三次是在11月3日云云，指摘原裁定不當，非
    有理由，抗告應予駁回。
據上論斷，依道路交通案件處理辦法第26條、刑事訴訟法第412
條，裁定如主文。
中　　華　　民　　國　　94　　年　　1 　　月　　31　　日
                        臺灣高等法院交通法庭
                            審判長法  官  吳  啟  民
                                  法  官  林  瑞  斌
                                  法  官  蘇  隆  惠
以上正本證明與原本無異。
不得再抗告。
                                  書記官  周  素  秋
中　　華　　民　　國　　94　　年　　1 　　月　　31　　日
